臺灣臺南地方法院民事判決　　　　　　　99年度訴字第1288號
原　　　告　國立中興大學
法定代理人　李德財
訴訟代理人　蕭麗琍律師
被　　　告　陳寶川
訴訟代理人　郭俊廷律師
上列當事人間請求返還土地等事件，經本院於民國100年9月7日
言詞辯論終結，判決如下：
    主      文
被告應將坐落臺南市○○區○○段九○一地號土地如附圖所示斜
線部分面積四千五百九十四點一三平方公尺上之麻竹等作物清除
，將土地返還原告。
被告應給付原告新臺幣肆萬捌仟玖佰陸拾玖元，及自民國九十九
年十月十七日起至清償日止，按週年利率百分之五計算之利息，
暨自民國九十九年十月一日起至交還前項土地之日止，按月給付
新臺幣捌佰陸拾壹元。
原告其餘之訴駁回。
訴訟費用由被告負擔十分之九，餘由原告負擔。
本判決原告勝訴部分，於原告以新臺幣柒拾捌萬壹仟元供擔保後
，得假執行，但被告以新臺幣貳佰拾肆萬仟零陸元為原告預
供擔保者，得免為假執行。
原告其餘假執行之聲請駁回。
    事實及理由
壹、程序方面：
  (一)原告之法定代理人於民國100年8月1日變更為李德財，經原
    告聲明由其法定代理人李德財承受訴訟，核無不合，應予准
    許。
  (二)按訴狀送達後，原告不得將原訴變更或追加他訴。但擴張或
    減縮應受判決事項之聲明者，不在此限，民事訴訟法第255
    條第1項第3款分別定有明文。本件原告於起訴時聲明第1項
    、第2項原為「被告應將坐落臺南市○○區○○段901地號土
    地（下稱系爭土地）上，如附圖所示A部分之農作物全部移
    除，並將占有部分回復原狀交還原告；被告應給付原告新臺
    幣（下同）93,750元，及自起訴狀繕本送達翌日起至清償日
    止，按週年利率5％計算之利息，暨自99年10月1日起至交還
    系爭土地之日止，按月給付原告1,563元」，嗣於100年5月
    12日、100年9月2日變更聲明為「被告應將系爭土地上如附
    圖所示斜線部分，面積4,594.13平方公尺之麻竹等作物全部
    移除，並將占有部分回復原狀交還原告；被告應給付原告
    81,648元，及自起訴狀繕本送達翌日起至清償日止，按週年
    利率5％計算之利息，暨自99年10月1日起至交還上開土地之
    日止，按月給付原告1,436元」，核屬訴之聲明之減縮，揆
    諸前揭規定，應予准許，合先敘明。
貳、實體事項：
一、原告起訴主張：
  (一)系爭土地自70年12月24日起登記為國有林地，原告為管理者
    。被告自83年11月20日起迄今，單獨占有使用系爭土地如附
    圖即臺南市新化地政事務所100年1月11日所測字第10000003
    02號函檢送之複丈日期為99年12月3日之土地複丈成果圖所
    示之斜線部分（下稱系爭斜線部分土地），並種植麻竹等作
    物，占用面積為4,594.13平方公尺。
  (二)兩造間並無租賃關係存在，被告竟未經原告之同意，無權占
    用原告所管理之系爭斜線部分土地，侵害國家之所有權，原
    告自得代國家主張所有權人之權利，訴請被告移除系爭斜線
    部分土地上所種植麻竹等作物，回復原狀後交還原告。
  (三)被告無權占有系爭斜線部分土地，受有相當於租金之利益，
    依最高法院61年台上字第1695號判例意旨，原告自亦得請求
    被告返還自94年10月起迄今相當於租金之不當得利。系爭土
    地之申報地價每平方公尺於93年1月至95年底為69元，96年1
    月間起至98年底為71元，99年1月迄今為75元，依土地法第
    110條第1項規定，以申報地價之5％計算，被告於94年10月
    起至99年9月底止之不當得利數額為81,648元，自99年10月
    1日後每月應給付原告1,436元（計算式詳如附表一）。
  (四)對被告抗辯所為之陳述：被告並無法證明就系爭斜線部分土
    地與原告間存有租賃關係，退萬步言，縱使兩造間有租賃關
    係存在，惟因系爭土地為國有林地，並非耕地租賃，依最高
    法院40年台上字第1524號及88年台上字第1號判決意旨，自
    無耕地三七五減租條例、土地法及民法耕地租約之適用，而
    應適用民法一般租賃契約之規定，原告自得依民法第450條
    規定及最高法院22年上字第856號判例意旨，以100年8月8日
    民事辯論意旨狀(二)通知被告時，終止兩造間之租賃契約，並
    請求返還系爭斜線部分土地。
  (五)爰依民法第179條、第767條等規定起訴請求被告將系爭斜線
    部分土地上之農作物移除及將該部分土地交還原告，並請求
    被告給付相當於租金之不當得利等語。並聲明：被告應將系
    爭土地上如附圖所示斜線部分，面積4,594.13平方公尺之麻
    竹等作物全部移除，並將占有部分回復原狀交還原告；被告
    應給付原告81,648元，及自起訴狀繕本送達翌日起至清償日
    止，按週年利率5％計算之利息，暨自99年10月1日起至交還
    上開土地之日止，按月給付原告1,436元；並願供擔保，請
    准宣告假執行。
二、被告則以：
  (一)系爭土地與被告所提出之彩色實測設計圖所標示之土地（合
    計共6塊土地），均係溯自日據時期即相繼由訴外人即被告
    之祖父陳清秀、被告父親陳周德及伯父陳周元、被告堂兄陳
    得福共同占用而種植竹、木等作物。當時上開6塊土地原未
    編列地號，臺灣光復後政府將之收歸國有，由當時臺南縣政
    府以每年兩期、每期佃租2,535公斤、折繳代金3,549元之價
    格放租予陳周德及陳得福，租金繳納至47年間，有42 年至
    47年間臺南縣政府開立之公有土地繳納代金地租聯單等件（
    下稱系爭代金地租聯單）為證。迄70年11月16日，政府始將
    系爭土地以第一次登記原因編列地號為「新化鎮○○○段63
    4號」，再於75年8月20日由國有財產局將系爭土地以「管理
    機關變更」為原因，移撥原告為管理機關，嗣後並變更地號
    為「臺南縣新化鎮○○段901號」。
  (二)系爭土地前雖已編定地號並移撥原告管理，惟仍由陳周德及
    陳得福向臺南縣政府共同承租，陳周德於79年5月4日過世後
    ，由被告繼承，被告遂與陳得福為系爭土地之共同承租人。
    嗣陳得福將系爭土地交由其子女即訴外人陳仁山、陳仁川、
    陳秀花、陳松田與被告共同使用，渠等嗣於83年11月20日簽
    立拋棄書（下稱系爭拋棄書），拋棄系爭土地之共同承租權
    利而由被告單獨為系爭土地之承租人。被告既因繼承陳周德
    對於原告之租賃權而占有系爭斜線部分土地，應成立不定期
    租賃契約，縱被告未曾繳納租金，然因原告未定期催繳，上
    開不定期租賃契約並未終止，被告自非無權占有，委無不當
    得利。
  (三)如認原告得主張不當得利，其以申報地價之5％計算相當於
    租金之不當得利，亦無依據，蓋系爭代金地租聯單所示6筆
    土地（面積6.7610甲即67,610平方公尺）之租金僅為405元7
    角6分，應依比例計算，況系爭土地為山坡地，考量種植竹
    、木等農作物之人工材料、氣候因素複雜，時有虧本情形，
    應以1％計算始為合理。
  (四)綜上所述，被告就系爭斜線部分土地確有不定期之租賃關係
    存在，並非無權占用等語置辯。併為答辯聲明：原告之訴及
    假執行之聲請均駁回；如受不利益判決，被告願供擔保，請
    准宣告免為假執行。
三、本件經依民事訴訟法第270條之1第1項第3款規定，整理並協
    議兩造不爭執事項暨簡化爭點為：
  (一)不爭執事項：
  1.系爭土地於70年12月24日為第一次所有權登記，所有人為中
    華民國，管理機關為財政部國有財產局，嗣於75年8 月20日
    變更管理機關為原告。
  2.被告自83年11月20日起迄今單獨占有使用系爭斜線部分土地
    並種植麻竹等農作物，佔用面積為4594.13平方公尺，占用
    位置詳如附圖即臺南市新化地政事務所100年1月11日所測字
    第1000000302號函檢送之複丈日期為99年12月3日之土地複
    丈成果圖所示。
  3.系爭土地之申報地價每平方公尺於93年1月至95年底為69元
    ，96年1月間起至98年底為71元，99年1月迄今為75元，99年
    度之公告現值每平方公尺為510元。
    以上事實，並有系爭土地之地籍圖謄本、登記第二類謄本、
    系爭土地照片、本院履勘筆錄、臺南市新化地政事務所100
    年1月11日所測字第1000000302號函檢送之複丈日期為99年1
    2月3日之土地複丈成果圖、系爭土地地價第二類謄本、臺南
    市新化地政事務所100年6月30日所登字第1000005819號函及
    所附系爭土地最新之登記謄本、異動索引表及其重測前地號
    土地電子處理前舊簿、異動索引表（參本院卷第9頁、第11
    頁、第12頁至第14頁、第74頁至第78頁、第82頁至第83頁、
    第243頁至第244頁、第177頁至第183頁）等件附卷為證，自
    堪信為真實。
  (二)爭執事項：
  1.兩造間是否存在不定期租賃關係？被告有無占用系爭斜線部
    分土地之合法權源？
  2.原告得否向被告請求相當於租金之不當得利？金額為何？
四、得心證之理由：
  (一)按當事人主張有利於己之事實者，就其事實有舉證之責任，
    民事訴訟法第277條前段分別定有明文。次按所有人對於無
    權占有或侵奪其所有物者，得請求返還之，民法第767條第1
    項前段亦著有明文；以無權占有為原因，請求返還土地者，
    占有人對土地所有權存在之事實無爭執，而僅以非無權占有
    為抗辯者，土地所有權人對其土地被無權占有之事實無舉證
    責任，占有人自應就其取得占有係有正當權源之事實證明之
    （最高法院85年度台上字第1120號民事判決可資參照）。又
    按國有財產撥給各地國家機關使用者，名義上雖仍為國有，
    實際上即為使用機關行使所有人之權利，故對於是類財產，
    向准由管領機關起訴，代國家主張所有權人之權利（最高法
    院著有51年台上字第2680號判例可資參照），是由管領機關
    代國家主張所有人權利之情形，其實體法上之權利義務仍歸
    屬於國家。經查本件被告對於系爭土地屬國有，原告為管理
    機關，而被告自83年11月20日起迄今單獨占有使用如附圖所
    示系爭斜線部分土地並種植麻竹等作物，佔用面積為4594.1
    3平方公尺等情並不爭執，已如前述，被告僅抗辯有權占用
    ，自應由其就占有系爭斜線土地具有合法正當權源，負舉證
    之責。
  (二)被告就兩造間存有不定期租賃關係，占用系爭斜線部分土地
    具合法權源乙節，並未盡舉證責任：
  1.按稱租賃者，謂當事人約定，一方以物租與他方使用收益，
    他方支付租金之契約；租賃定有期限者，其租賃關係，於期
    限屆滿時消滅；未定期限者，各當事人得隨時終止契約，但
    有利於承租人之習慣者，從其習慣，民法第421條第1項、第
    450條第1項、第2項定有明文。
  2.本件被告辯稱系爭土地自日據時期以來即為被告祖先占有種
    植竹木，於光復後則由臺南市政府放租予被告祖先陳周德及
    陳得福共同承租等語，固據提出系爭代金地租聯單、臺灣省
    臺南縣土地登記簿等件為證（見卷第43頁至第53頁），惟查
    ：
  (1)被告並無法提出任何書面租約，所辯已有疑義，況觀諸系爭
    代金地租聯單之記載，代金繳納期數自42年第1期至47年第1
    期，雖載明承租人陳德福（等二人）之姓名住址、佃租明細
    、折繳代金單價、繳納期限、繳納場所，惟對於承租土地標
    示僅記載為「財產別：國有、鄉鎮：新化、地目：林、筆數
    ：6、面積：6甲7610」，並無法特定土地坐落之位置，況被
    告亦自承未繳納過任何租金，更與租約屬有償契約本質相牴
    觸，則系爭代金地租聯單至多僅能證明於42年至47年間陳得
    福曾有承租公有土地面積6甲7610分之事實，惟尚無法證明
    系爭斜線部分土地即位於當時陳得福向政府所承租之土地範
    圍內，更無法證明上開租賃關係為不定期租賃且目前仍繼續
    存在於兩造間，被告所辯，尚非可採。
  (2)復經本院函詢承辦本件土地租賃事宜之相關單位，然臺南市
    新化地政事務所函覆稱：系爭土地是否訂立過三七五租約，
    非本所職權範圍內所能知悉，惟依資料內容顯示並無相關登
    載等語；臺南市新化區公所函覆稱：系爭土地並無三七五租
    約；現非其職掌範圍，應向財政部國有財產局洽詢等語；財
    政部國有財產局則函覆稱：並無陳得福承租新化區國有土地
    及繳納租金等相關資料，無法由系爭代金地租聯單知悉土地
    標示為何等語；臺南市新化區農會函覆稱：資料已逾保存年
    限，無法查閱，無法證實系爭代金地租聯單所載之土地是否
    為系爭土地等語，有臺南市新化地政事務所100年2月18日所
    登字第1000001515號函及所附系爭土地最新之登記謄本、異
    動索引及其重測前地號土地電子處理前舊簿、異動索引、臺
    南市新化區公所100年3月1日所民字第1000002501號函、100
    年5月9日所民字第1000006577號函、財政部國有財產局臺灣
    南區辦事處臺南分處100年5月30日台財產南南三字第100000
    6421號函、臺南市新化鎮區農會100年7月21日新農信字第10
    00300098號函（本院卷第113頁至第119頁、第123頁、第150
    頁、第168頁、第190頁）等件為證，則依目前相關單位所存
    留之資料均無法查知陳周德及陳得福是否曾與改制前臺南縣
    政府間就系爭土地成立不定期租賃關係，被告所辯，已難採
    信。
  3.被告固辯稱：其所占用系爭斜線部分土地歸屬陳得福及陳周
    德向臺南縣政府所承租之土地範圍內，且其嗣後因繼承及系
    爭拋棄書而取得單獨承租權，故被告係因繼承陳周德對於原
    告之租賃權而有權占有系爭斜線部分土地，應成立不定期租
    賃契約等語，並提出被告家族繼承系統表、系爭拋棄書、陳
    清秀、陳周元、陳得福、陳秀花、陳周德及被告戶籍謄本、
    重測前臺南縣新化鎮○○○段634地號土地登記第二類謄本
    及同段634、644、645、651地號土地之地籍圖、土地登記簿
    、系爭彩色實測設計圖等件影本為證（見本院卷第37頁、第
    42頁、54頁至第61頁、第207頁至第219頁、第248頁至第258
    頁、卷附證物袋），並舉被告家族成員即系爭拋棄書立書人
    陳松田、陳秀花、陳仁山、被告鄰居陳國農為人證，惟查：
  (1)系爭拋棄書並未明確記載租賃事由及所讓與之權利種類，僅
    為立系爭拋棄書人願將基於系爭土地所得向原告請求之權利
    讓與被告之證明；另系爭彩色實測設計圖屬私文書，又經原
    告否認其真正性，被告並未舉證證明其真正，依民事訴訟法
    第357條之規定，已不具形式證據力，況觀該圖所標示土地
    面積總計7甲3分，亦與被告辯稱系爭代金地租聯單所載之土
    地面積不符，上開證據並無法證明被告係因繼承陳周德對於
    原告之租賃權，而有權占有系爭斜線部分土地之事實。
  (2)況由證人陳松田到庭證稱：伊不清楚系爭土地是誰向誰租的
    ，是否為政府所有或何人所有、也不清楚範圍及實際位置，
    伊只知道大略位置在新化大坑里，之前是伊父親陳周德在耕
    作，現在是被告在耕作，當時會簽立系爭拋棄書之目的，係
    因被告表示系爭土地原告主張為原告所有，想向原告討回，
    而伊不識字，是被告解釋後，伊才簽名同意交由被告負責討
    回土地；系爭代金地租聯單是繳納稅金的資料等語，惟嗣又
    改口稱是繳納完租的收據，是被告保管等語（見卷第132頁
    至第133頁）；證人陳仁山到庭證稱：被告在新化區大坑尾
    有很多土地，有向他人買入，也有祖先所留下的，目前被告
    種植麻竹之土地都是被告自己的，並無向他人承租；簽立系
    爭拋棄書是因為有筆祖先留下之土地原本為家族共有，後來
    決定分給被告，所以其他人才簽署表示拋棄權利，由被告取
    得單獨所有權，當時被告曾拿系爭彩色繪測設計圖給大家看
    ，圖上標示的土地都是祖先所有，後來由家族共有，當時大
    家有討論決定每房分得之使用面積及範圍，被告分到的是2
    甲多的土地；系爭代金地租聯單被告在開庭前拿給伊看過，
    並告訴伊租單所載的那筆土地是家族的，為何原告要起訴，
    所以要伊來作證，伊對租單所載的土地面積、承租人、租金
    都不知道，只知道是向政府租的，向政府租的就是伊等家族
    的；系爭彩色繪測設計圖是被告保管，在簽立系爭拋棄書時
    被告曾提供過，該圖標示的土地之前都是祖先的，後來在83
    年簽拋棄書時才分配家族各房使用，被告分配到的是右下角
    2甲多部分，系爭代金地租聯單所載的土地應該就是該圖標
    示的土地，這伊用想的就知道，不過後來就沒有租單，現在
    也已經不需要承租土地，也不需要繳納租金等語（見卷第
    221頁至第223頁）；另證人陳秀花到庭證稱：被告在大坑尾
    種植麻竹之土地為之前家族祖先所留下，所有權人是祖先等
    語，復改口稱是向政府租的，是祖先分下來的；當初簽立系
    爭拋棄書之目的是要將祖先留下來的土地分給被告管理；祖
    先留下來的土地伊不清楚有多少甲，只知道很大，雖然祖先
    曾有向政府承租，但承租土地之位置、面積、租金伊都不清
    楚，後來有部分分配給被告，部分分配給伊等，伊並沒有看
    過彩色繪測設計圖等語（見卷第224頁至第226頁）；證人即
    鄰居陳國農亦不清楚系爭土地之詳細情形等語（見卷第133
    頁至第134頁）可知，上開證人對於系爭土地之所有權人、
    系爭代金地租聯單所載土地之承租範圍及位置面積、或是否
    確實有向國家承租等情並非清楚知悉，多為臆測及附和被告
    之詞，且陳松田、陳仁山、陳秀花主觀上均認定系爭土地為
    祖先所有，被告係因系爭拋棄書而取得並占有使用系爭土地
    ，對於系爭代金地租聯單之資訊均係聽聞自被告或其他家族
    成員，本身並無實際接觸租賃相關事宜，所為之證述均不足
    以證明被告就系爭斜線部分土地對原告存有合法租賃關係，
    被告所辯，委無可採。
  4.綜上，被告所提之證據，均不足以證明其就系爭斜線部分土
    地與原告間現有不定期租賃關係存在，被告復未舉證證明有
    何其他合法占用之權源，則原告主張被告無合法權源於系爭
    斜線部分土地上種植麻竹，屬無權占有等語，自堪採信。從
    而，原告依民法第767條前段及中段之規定，請求被告將系
    爭斜線部分土地上之麻竹移除，並將該部分土地返還予原告
    ，即屬有據，應予准許。
  (三)原告請求被告給付相當於租金之不當得利之數額於48,969元
    ，及自99年10月1日後按月給付861元之範圍內，尚屬允當：
  1.按依不當得利之法則請求返還不當得利，以無法律上之原因
    而受利益，致他人受有損害為其要件，故其得請求返還之範
    圍，應以對方所受之利益為度，非以請求人所受損害若干為
    準，無權占有他人土地，可能獲得相當於租金之利益為社會
    通常之觀念（最高法院61年台上字第1695號判例可資參照）
    。是土地所有人因此受有相當於租金之損害，自得依民法第
    179條前段之規定，請求相當於租金之不當得利。本件被告
    無權占用國有並由原告管理之系爭斜線部分土地，業已認定
    如前，依前揭說明，原告請求被告給付相當於租金之不當得
    利，核屬有據。
  2.原告主張以系爭土地當年度申報地價之5％計算本件相當於
    租金之不當得利金額，被告則辯稱應以1％為計算基準等語
    ，經查系爭斜線部分土地之地目為林，使用分區為森林區，
    使用地類別為林業用地，位於臺南市新化區山區，周遭均為
    林地，除供作種植使用外，並無法為其他商業使用之用途，
    被告係作為種植麻竹使用等情，業經本院會同兩造履勘現場
    ，製有履勘筆錄、履勘現場照片、系爭土地土地登記謄本等
    件在卷為證（見卷第77頁至第78頁、第11頁），本院爰審酌
    土地地形、位置、被告所得利用之土地情形，認原告所得向
    被告請求之相當租金，應以系爭土地當年度申報地價3％計
    算，始稱允當，逾此範圍之請求，非有理由。再查系爭土地
    之申報地價每平方公尺於93年1月至95年底為69元，96年1月
    間起至98年底為71元，99年1月迄今為75元等情，為兩造所
    不爭執，亦如前述，則原告主張以起訴時回溯5年即自94年
    10月起至99年9月底止，於按當年度申報地價3％範圍內計算
    之不當得利48,969元（計算式詳如附表二），並於99年10月
    1日起至交還系爭斜線部分土地為止，按月給付861元，洵無
    不合，應予准許，逾此範圍之請求，則屬無據，應予駁回。
  (四)又按給付有確定期限者，債務人自期限屆滿時起，負遲延責
    任；給付無確定期限者，債務人於債權人得請求給付時，經
    其催告而未為給付，自受催告時起，負遲延責任；其經債權
    人起訴，或依督促程序送達支付命令者，與催告有同一之效
    力；民法第229條第1、2項分別定有明文。又遲延之債務，
    以支付金錢為標的者，債權人得請求依法定利率計算之遲延
    利息；但約定利率較高者，仍從其約定利率；而應付利息之
    債務，其利率未經約定，亦無法律可據者，週年利率為百分
    之五，亦為同法第233條第1項及第203條所明定。查本件原
    告請求被告給付48,969元，並未定有給付之期限，則原告請
    求自民事起訴狀繕本送達被告翌日（即99年10月17日）起至
    清償日止，按週年利率5％計算之利息，核無不合，亦予准
    許。
五、綜上所述，原告依據所有物返還請求權及不當得利之法律關
    係，請求被告清除麻竹，將系爭斜線部分土地交還原告，並
    給付48,969元，及自99年10月17日起至清償日止，按週年利
    率5％計算之利息，並自99年10月1日起至交還土地之日止，
    按月給付861元，為有理由，應予准許，逾此範圍部分，則
    無理由，應予駁回。
六、本件待證事實已臻明確，兩造其餘攻擊防禦方法及舉證，對
    判決結果已不生影響，爰不一一論述，併此敘明。
七、末按各當事人一部勝訴、一部敗訴者，其訴訟費用，由法院
    酌量情形，命兩造以比例分擔或命一造負擔，或命兩造各自
    負擔其支出之訴訟費用，民事訴訟法第79條定有明文。本院
    審酌本件兩造勝敗比例，爰確定兩造訴訟費用之負擔如主文
    第3項所示。
八、兩造各別陳明願供擔保，聲請宣告假執行及免為假執行，原
    告勝訴部分經核無不合，爰分別酌定相當擔保金額准許之。
    至原告敗訴部分，其假執行之聲請，已失所附麗，應予駁回
    。
九、據上論結，本件原告之訴為一部有理由，一部無理由，依民
    事訴訟法第79條、第390條第2項、第392條第2項，判決如主
    文。
中    華    民    國   100    年    9     月    21    日
                      民事第二庭審判長法  官  李杭倫
                                      法  官  高俊珊
                                      法  官  許育菱
以上正本證明與原本無異。
如不服本判決，應於送達後20日內，向本院提出上訴狀並表明上
訴理由，如於本判決宣示後送達前提起上訴者，應於判決送達後
20日內補提上訴理由書（須附繕本）。如委任律師提起上訴者，
應一併繳納上訴審裁判費。
中    華    民    國   100    年    9     月    22    日
                                      書記官  謝安青
（得上訴）
【附表一】：
原告請求相當於租金之不當得利之計算式：
自94年10月起至95年12月止，共計15個月：
  每月不當得利金額為：69（元）4594.13（平方公尺）5％
  12（月）＝1,320（元）
  此期間不當得利總計：1,320（元）15（月）＝19,800（元
  ）。
自96年1月起至98年12月止，共計36個月：
  每月不當得利金額為：71（元）4594.13（平方公尺）5％
  12（月）＝1,359（元，元以下四捨五入）
  此期間不當得利總計：1,359（元）36（月）＝48,924（元
  ）。
自99年1月起至99年9月止，共計9個月：
  每月不當得利金額為：75（元）4594.13（平方公尺）5％
  12（月）＝1,436（元，元以下四捨五入）
  此期間不當得利總計：861（元）9（月）＝12,924（元）。
以上合計81,648元。
  19,800＋48,924＋12,924＝81,648（元）
自99年10月1日之後：
  每月不當得利金額為：75（元）4594.13（平方公尺）5％
  12（月）＝1,436（元，元以下四捨五入）
【附表二】：
原告請求相當於租金之不當得利之計算式：
自94年10月起至95年12月止，共計15個月：
  每月不當得利金額為：69（元）4594.13（平方公尺）3％
  12（月）＝792（元，元以下四捨五入）
  此期間不當得利總計：792（元）15（月）＝11,880（元）
  。
自96年1月起至98年12月止，共計36個月：
  每月不當得利金額為：71（元）4594.13（平方公尺）3％
  12（月）＝815（元，元以下四捨五入）
  此期間不當得利總計：815（元）36（月）＝29,340（元）
  。
自99年1月起至99年9月止，共計9個月：
  每月不當得利金額為：75（元）4594.13（平方公尺）3％
  12（月）＝861（元，元以下四捨五入）
  此期間不當得利總計：861（元）9（月）＝7,749（元）。
以上合計48,969元。
  11,880＋29,340＋7,749＝48,969（元）
自99年10月1日之後：
  每月不當得利金額為：75（元）4594.13（平方公尺）3％
  12（月）＝861（元，元以下四捨五入）